臺灣高雄地方法院刑事判決　　　　　　　94年度訴字第1470號
公　訴　人　臺灣高雄地方法院檢察署檢察官
被　　　告　甲○○
上列被告因毒品危害防制條例案件，經檢察官提起公訴（九十四
年度毒偵字第二六六六號），本院改依簡式審判程序審理，判決
如下：
    主  文
甲○○連續施用第一級毒品，累犯，處有期徒刑拾月，扣案之第
一級毒品海洛因壹包（驗後淨重零點零陸公克，空包裝重零點貳
肆公克）沒收銷燬之。
    事  實
一、甲○○前因毒品危害防制條例案件，經本院以八十九年度訴
    字第二二九四號判決，分別判處有期徒刑十月、七月，應執
    行有期徒刑一年二月確定，復同因毒品危害防制條例案件，
    經本院以九十年度訴字第五七一號判決，判處有期徒刑一年
    確定，二案接續執行，於民國九十二年十月二十四日假釋出
    監，嗣於九十三年七月三十一日假釋期滿執行完畢。又甲○
    ○曾因施用毒品案件，經本院以八十九年度毒聲字第八四四
    四號裁定令入戒治處所施以強制戒治，嗣經本院以九十年度
    毒聲字第二一０六號裁定停止戒治，復經本院以九十年度毒
    聲字第四八八０號裁定撤銷停止戒治，於九十一年六月七日
    強制戒治執行完畢，然因上開案件接續執行徒刑，於九十二
    年十月二十四日始因前開假釋而釋放。詎其仍不知戒絕毒癮
    ，明知海洛因業經公告列為毒品危害防制條例第二條第二項
    第一款之第一級毒品，不得非法持有、施用，猶於前開強制
    戒治執行完畢釋放後五年內，基於施用第一級毒品海洛因之
    概括犯意，自九十四年三月上旬某日起至同年月十七日上午
    八時三十分許，在高雄縣林園鄉中門村之海邊，以將第一級
    毒品海洛因加水置於針筒內注射手臂血管之方式，連續施用
    第一級毒品海洛因多次。嗣於九十四年三月十七日下午四時
    五十五分許，甲○○行經高雄縣林園鄉○○村○○路四五巷
    六十號前，因形跡可疑，為警盤查，查獲並扣得甲○○所有
    之第一級毒品海洛因一包（驗後淨重零點零六公克，空包裝
    重零點二四公克），因而知悉上情。
二、案經高雄市政府警察局小港分局移送臺灣高雄地方法院檢察
    署檢察官偵查起訴。
    理  由
一、按本件被告甲○○所犯係死刑、無期徒刑、最輕本刑為三年
    以上有期徒刑以外之罪，其於準備程序就前揭被訴事實為有
    罪之陳述，經受命法官告知簡式審判程序之旨，並聽取其與
    公訴人之意見後，本院認無不得或不宜改依簡式審判程序進
    行之處，爰依刑事訴訟法第二百七十三條之一第一項、第二
    百八十四條之一，裁定本件由受命法官獨任進行簡式審判程
    序，合先敘明。
二、前揭犯罪事實，業據被告甲○○於本院審理中坦承不諱，且
    其前開為警查獲後，採集尿液送檢之檢驗結果，係呈施用第
    一級毒品海洛因後所會產生之嗎啡陽性反應，有高雄市立凱
    旋醫院九十四年三月二十八日第00000000號濫用藥
    物尿液檢驗報告，暨高雄市政府警察局小港分局毒品案嫌疑
    人尿液代碼與姓名對照表在卷可稽，復參以上揭扣案物品，
    經法務部調查局鑑驗結果，確係第一級毒品海洛因一包（驗
    後淨重零點零六公克，空包裝重零點二四公克），有該局九
    十四年七月二十二日調科壹字第二二００二０四四五號鑑定
    通知書附卷可佐，則被告前開自白顯與事實相符，堪以採信
    。而被告前因施用毒品案件，經本院以八十九年度毒聲字第
    八四四四號裁定令入戒治處所施以強制戒治，嗣經本院以九
    十年度毒聲字第二一０六號裁定停止戒治，復經本院以九十
    年度毒聲字第四八八０號裁定撤銷停止戒治，於九十一年六
    月七日強制戒治執行完畢，然因案接續執行徒刑，於九十二
    年十月二十四日始因假釋而釋放等情，有臺灣高雄地方法院
    檢察署刑案資料查註紀錄表及臺灣高等法院被告前案紀錄表
    在卷可憑。綜上所述，被告於強制戒治執行完畢釋放後，五
    年內再犯施用第一級毒品海洛因之犯行至明，本件事證明確
    ，被告犯行堪以認定。
三、按海洛因係毒品危害防制條例第二條第二項第一款所稱之第
    一級毒品，故核被告甲○○所為，係犯該條例第十條第一項
    之施用第一級毒品罪。被告持有第一級毒品海洛因後，進而
    施用，其持有之低度行為應為施用之高度行為所吸收，不另
    論罪。被告先後多次施用第一級毒品海洛因犯行，時間緊接
    ，犯罪構成要件相同，顯係基於概括犯意為之，應依連續犯
    之規定論以一罪，並加重其刑。被告前因毒品危害防制條例
    案件，經本院以八十九年度訴字第二二九四號判決，分別判
    處有期徒刑十月、七月，應執行有期徒刑一年二月確定，復
    同因毒品危害防制條例案件，經本院以九十年度訴字第五七
    一號判決，判處有期徒刑一年確定，二案接續執行，於九十
    二年十月二十四日假釋出監，嗣於九十三年七月三十一日假
    釋期滿執行完畢等情，有前開臺灣高等法院被告前案紀錄表
    及臺灣高雄地方法院檢察署被告之刑案資料查註紀錄表在卷
    可稽，其受有期徒刑執行完畢，五年內再犯本件最重本刑為
    有期徒刑以上之罪，為累犯，應依刑法第四十七條規定加重
    其刑，並遞加重之。爰審酌被告經強制戒治後，尚未能戒絕
    毒癮，足證前開保安處分措施實難矯治其惡性，惟念及其犯
    後坦承罪行，態度良好，而所犯係為自戕行為，尚未對他人
    造成實害等一切情狀，量處如主文所示之刑，以資懲儆。扣
    案之毒品確為第一級毒品海洛因一包（驗後淨重零點零六公
    克，空包裝重零點二四公克）之事實，業如前述，而因法務
    部調查局一般係以傾倒之方式，將包裝袋內之第一級毒品海
    洛因倒出而與包裝袋分離而稱重，必要時，輔以刮杓刮取袋
    內粉末，然無論依何種方式分離，包裝袋內均有極微量之第
    一級毒品海洛因殘留，業經法務部調查局以九十三年三月十
    九日調科壹字第０九三００一一三０六０號函釋在案，此為
    本院職務上已知之事實，足認前開空包裝袋，其內含有極微
    量第一級毒品海洛因殘留而無法析離，應整體視為查獲之第
    一級毒品海洛因，依毒品危害防制條例第十八條第一項前段
    之規定，諭知沒收銷燬之；至於鑑識耗損之第一級毒品海洛
    因，既已滅失，爰不再行諭知沒收銷燬，併此敘明。
據上論斷，應依刑事訴訟法第二百七十三條之一第一項、第二百
八十四條之一、第二百九十九條第一項前段，毒品危害防制條例
第十條第一項、第十八條第一項前段，刑法第十一條、第五十六
條、第四十七條，判決如主文。
本案經檢察官林美靜到庭執行職務。
中　　華　　民　　國　　九十四　　年　八　月　　三十　日
                  刑事第五庭    法　官 陳君杰
以上正本證明與原本無異。
如不服本判決，應於判決送達後十日內，向本院提出上訴狀。
中　　華　　民　　國　　九十四　　年　八　月　　三十　日
                                書記官 陳昱良
附錄本判決論罪科刑法條全文：
毒品危害防制條例第十條第一項
施用第一級毒品者，處六月以上五年以下有期徒刑。
